臺灣高等法院臺南分院民事裁定
109年度抗字第217號
抗  告  人  黃昭憲  
上列抗告人因與相對人臺灣雲林農田水利會間聲明異議事件，對
於中華民國109年11月25日臺灣雲林地方法院109年度執事聲字第
43號所為裁定提起抗告，本院裁定如下： 
    主  文
抗告駁回。
抗告程序費用由抗告人負擔。
    理  由
一、抗告人異議及抗告意旨略以：抗告人聲請原法院以109年度
    司執字第21079 號返還土地等強制執行事件，對相對人即債
    務人臺灣雲林農田水利會請求拆除坐落雲林縣○○鄉○○○段000
    0地號土地（下稱系爭土地）上之000 號水井及電箱，並返
    還耕地予抗告人。原法院司法事務官竟認相對人已於抗告人
    聲請本件強制執行前已履行完畢，裁定駁回抗告人執行之聲
    請，抗告人聲明異議，原裁定竟駁回抗告人之異議。而實際
    上相對人僅移開電箱，000號水井仍在抗告人所有系爭土地
    上，原法院認000號水井移至相對人所有同段0000號土地，
    造成抗告人損失50坪土地之損失，抗告人已向地檢署提出竊
    佔毀損之控告，並提起本件抗告等語。
二、經查：
　㈠抗告人執雲林縣○○鄉○○○○○000○○○○○00號調解書（下稱系爭執
    行名義），聲請就其出租予相對人之系爭土地上之000號水
    井、電箱拆除，並返還土地，經原法院民事執行處以109年
    度司執字第21079號返還土地等強制執行事件（下稱本件執
    行）受理在案，有其提出系爭執行名義、民事聲請強制執行
    狀、系爭土地所有權狀、租賃契約書等影本附卷可稽（見執
    行卷第1-4頁）。而原法院民事執行處於109 年7月27日以雲
    院惠109年度司執丑字第21079號執行命令，限期相對人於文
    到15日內自動履行系爭執行名義內容（下稱自動履行命令）
    ，相對人於109年8月6日聲明異議已於收受自動履行命令前
    已依系爭執行名義內容履行完畢，並陳報已將000 號水井及
    裝設開關箱等機電設施移置相對人所有同段0000地號土地上
    ，並提出107年9月25日複丈成果圖、107年11月9 日、109年
    1月2日鑑界資料、108年6月地上物拆除施工照片、108年8月
    12日終止租約函、109年7月30日土地現況照片、並於109年9
    月21日提出000號水井之水權狀影本及電力證明文件等為證
    （見執行卷第29頁、第32-54頁、第74-77頁）。
  ㈡惟抗告人具狀表示相對人事實上並未履行而聲請續行執行，
    原法院民事執行處乃訂於109年10月19日會同雲林縣斗南地
    政事務所（下稱斗南地政）測量人員及兩造至現場實施鑑界
    ，現場請斗南地政測量人員定出1、2、3、4、5界點，結果
    為「水電設施地址更改至0000地號」，即000號水井及電箱
    並未占用抗告人所有之系爭土地，均已移至相對人所有之同
    段0000地號土地。有該日執行筆錄及現場執行照片附於執行
    卷可參（見執行卷第78-86頁) ，綜上足認相對人依系爭執
    行名義，應負之拆除系爭土地上之000號水井及電箱已履行
    完畢。原法院民事執行處人員於上開期日，依斗南地政測量
    人員測量結果確認系爭執行名義上之系爭土地，已無相對人
    之000 號水井及電箱占用，認相對人已履行完畢而駁回本件
    強制執行程序，並無不合。
  ㈢雖抗告人主張測量人員均依相對人之指界測量，本案有測量
    人員應測量而不測量，包庇瀆職圖利相對人之嫌疑，原法院
    不應駁回強制執行云云。惟土地複丈係由土地所在地之地政
    事務所掌理，由土地所有人或管理人或相關權利人向該機關
    申請為之（土地法第47條、地籍測量實施規則第205條參照
    ），是地政事務所測量人員依申請實施土地複丈。斗南地政
    機關受本件執行事件囑託對系爭土地進行鑑界，則原法院民
    事執行處依斗南地政測量人員鑑界結果，認系爭000號水井
    未占用抗告人所有系爭土地，而駁回抗告人強制執行之聲請
    ，即無不當。而抗告人對該鑑界之界標、測量點有所疑義，
    則應循行政救濟（即依地籍測量實施規則第221條第1 項第2
    款、第3款之規定申請再鑑界，若對於再鑑界結果仍有異議
    ，應向司法機關訴請處理）或提起確認界址之民事訴訟程序
    以尋求解決，此實體事由，當非執行法院所得審究。
三、綜上所述，原法院以原司法事務官裁定駁回抗告人對相對人
    強制執行聲請，並無不當，而裁定駁回抗告人之異議，經核
    並無違誤。抗告人猶執陳詞指摘原裁定不當，求為廢棄，為
    無理由，應予駁回。   
四、據上論結，本件抗告為無理由，爰裁定如主文。　　
中　　華　　民　　國　　109 　年　　12　　月　　30　　日
                  民事第一庭    審判長法  官  丁振昌

                                      法  官  蔡孟珊

                                      法  官  李素靖
上為正本係照原本作成。
不得抗告。
中　　華　　民　　國　　109 　年　　12　　月　　30　　日

                                      書記官  高曉涵